---
title: "Fysieke gezondheid en wiskundige geletterdheid"
subtitle: "BMI en Score op de vragen op de wiskundetoets"
author: "Schoeters Benjamin"
date: "5/10/2021"
output: html_document
---

```{r setup, include=FALSE}
knitr::opts_chunk$set(echo = TRUE)
library(tidyverse)
```

Creer BMI classificatie tabel
```{r}
BMIClass <- data.frame(
                Min = c(0, 18.5, 25, 30),
                Max = c(18.5, 25, 30, 50),
                Classificatie = c("Ondergewicht", "Gezond gewicht", "Overgewicht", "Obesitas")
                 )
```

Uitlezen data: maken een summary table voor tabellen TestQ, wegwerken van NA's
```{r}
data <- read_csv('../data/npe-1920-wiskundige-geletterdheid.csv')
allTestData  <-  na.omit(subset(data, select = c(11:12, 96:110))) %>%
  mutate(BMI = WeightKg/((LengthCm/100)^2)) %>%
  mutate(TestLevel1 = TestQ01 + TestQ02 + TestQ03 + TestQ04 + TestQ05) %>%
  mutate(TestLevel2 = TestQ06 + TestQ07 + TestQ08 + TestQ09 + TestQ10) %>%
  mutate(TestLevel3 = TestQ11 + TestQ12 + TestQ13 + TestQ14 + TestQ15) %>%
  mutate(TestTotal = TestLevel1 + TestLevel2 + TestLevel3)
allTestData <- allTestData[allTestData$TestTotal<=15,]
workData <- transform(allTestData, BMIClassificatie=BMIClass$Classificatie[findInterval(BMI ,BMIClass$Min)])
glimpse(workData)
```


## Regressie-analyse `Avg van wiskundige testen` vs `BMI`
Is er een verband tussen de BMI (`BMI`) en algemene wiskundige test (`TestTotal`)

### Visualisatie van de dataset
De onafhankelijke variabele (`BMIClassificatie`) wordt afgebeeld op de X-as, de afhankelijke (`Avg van wiskundige testen`) op de Y-as:

```{r}
par(mfrow=c(3,1))
ggplot(workData, aes(x = factor(BMIClassificatie), y = TestLevel1)) + 
  stat_summary(fun = "mean", geom = "bar")
ggplot(workData, aes(x = factor(BMIClassificatie), y = TestLevel2)) + 
  stat_summary(fun = "mean", geom = "bar")
ggplot(workData, aes(x = factor(BMIClassificatie), y = TestLevel3)) + 
  stat_summary(fun = "mean", geom = "bar")
```

```{r}
ggplot(data = workData, mapping = aes(x = BMI, y = TestTotal)) +
  geom_point() +
  geom_smooth(method = "lm", formula = y ~ x)
```


### Regressie analyse

```{r}
#                                       afh                           onafh
regr_BMI_TestLevel3 <- lm(workData$TestTotal ~ workData$BMI)
regr_BMI_TestLevel3
```

### Correlatie en determinatie

```{r}
correlatieCoefficient <- cor(x = workData$BMI, y = workData$TestTotal)
determinatieCoefficient <- correlatieCoefficient^2
correlatieCoefficient
determinatieCoefficient
```


De correlatiecoëfficiënt is hier -0.057, wat duidend op een zeer zwak en dalend verband. Ongeveer 0.2% van de variantie in de observaties wordt verklaard door de regressierechte.
