---
title: "Alcohol consumption and Score op de vragen op de wiskundetoets"
author: "Ilya Mikhaylov"
date: "4/12/2021"
output: html_document
---

```{r setup, include=FALSE}
knitr::opts_chunk$set(echo = TRUE)
library(tidyverse)
```

Uitlezen data: maken een summary table voor tabellen TestQ, wegwerken van NA's
```{r}
data <- read_csv('../data/npe-1920-wiskundige-geletterdheid.csv')
allTestData  <-  na.omit(subset(data, select = c(16, 96:110))) %>%
  mutate(TestLevel1 = TestQ01 + TestQ02 + TestQ03 + TestQ04 + TestQ05) %>%
  mutate(TestLevel2 = TestQ06 + TestQ07 + TestQ08 + TestQ09 + TestQ10) %>%
  mutate(TestLevel3 = TestQ11 + TestQ12 + TestQ13 + TestQ14 + TestQ15) %>%
  mutate(TestTotal = TestLevel1 + TestLevel2 + TestLevel3)
glimpse(allTestData)
```


## Regressie-analyse `Sum van wiskundige testen` vs `AlcoholConsumption`
Is er een verband tussen aantal standaardglazen alcohol (`AlcoholConsumption`) en algemene wiskundige test (`TestTotal`)

### Visualisatie van de dataset
De onafhankelijke variabele (`AlcoholConsumption`) wordt afgebeeld op de X-as, de afhankelijke (`Sum van wiskundige testen`) op de Y-as. We tekenen ook de regressierechte:

```{r}
ggplot(data = allTestData, mapping = aes(x = AlcoholConsumption, y = TestTotal)) +
  geom_point() +
  geom_smooth(method = "lm", formula = y ~ x)
```

### Regressie analyse

```{r}
#                                       afh                           onafh
regr_alcohol_wisktest <- lm(allTestData$TestTotal ~ allTestData$AlcoholConsumption)
regr_alcohol_wisktest
```

### Correlatie en determinatie

```{r}
correlatieCoefficient <- cor(x = allTestData$AlcoholConsumption, y = allTestData$TestTotal)
determinatieCoefficient <- correlatieCoefficient^2
correlatieCoefficient
determinatieCoefficient
```

De correlatiecoëfficiënt is hier -0.054, duidend op een zeer zwak en dalend verband. Ongeveer 0.2% van de variantie in de observaties wordt verklaard door de regressierechte.