---
title: "Fysieke gezondheid en wiskundige geletterdheid"
subtitle: "BMI en grades POD"
author: "Wesley Maebe"
output: html_document
---

```{r setup, include=FALSE}
knitr::opts_chunk$set(echo = TRUE)
library(tidyverse)
```

Creer BMI classificatie tabel
```{r}
BMIclass <- data.frame(
  Min = c(0, 18.5, 25, 30),
  Max = c(18.5, 25, 30, 50),
  Classificatie = c("Ondergewicht", "Gezond gewicht", "Overgewicht", "Overgewicht")
)
```

Uitlezen data: maken een summary table voor tabellen TestQ, wegwerken van NA's
```{r}
data <- read_csv('../data/npe-1920-wiskundige-geletterdheid.csv')
allTestData  <-  na.omit(subset(data, select = c(11,12, 113))) %>%
  mutate(BMI = WeightKg/((LengthCm/100)^2))
workData <- transform(allTestData, BMIClassificatie=BMIclass$Classificatie[findInterval(BMI,BMIclass$Min)])
glimpse(workData)
```


## Regressie-analyse `GradeMath4IT` vs `BMI`
Is er een verband tussen de BMI classificatie (`BMIClassificatie`) en het examencijfer voor Math4IT (`GradesPOD`)


### Visualisatie van de dataset
De onafhankelijke variabele (`BMIClassificatie`) wordt afgebeeld op de X-as, de afhankelijke (`GradesPOD`) op de Y-as:



```{r}
ggplot(data = workData, mapping = aes(x = BMI, y = GradePOD1)) +
  geom_point() +
  geom_smooth(method = "lm", formula = y ~ x)
```
Visueel is er niet direct een lineair verband waar te nemen.

### Regressie analyse

```{r}
#                                       afh                           onafh
regr_BMI_GradeMath4IT <- lm(workData$GradePOD1 ~ workData$BMI)
regr_BMI_GradeMath4IT
```
De getrokken rechte heeft een licht dalende hoek met een snijding van de Y-as op iets minder dan 12.9

### Correlatie en determinatie

```{r}
correlatieCoefficient <- cor(x = workData$BMI, y = workData$GradePOD1)
determinatieCoefficient <- correlatieCoefficient^2
correlatieCoefficient
determinatieCoefficient
```

Zoals verwacht is het verband met de huidige waarden verwaarloosbaar. R = 0.026 (absolute cijfers) onder 0.3 en R² 0.0007 onder 0.1
 



