---
title: "Fysieke gezondheid en wiskundige geletterdheid"
subtitle:  "Uren sport en Score op de vragen op de wiskundetoets"
author: "Schoeters Benjamin"
date: "5/10/2021"
output: html_document
---

```{r setup, include=FALSE}
knitr::opts_chunk$set(echo = TRUE)
library(tidyverse)
```

Creer BMI classificatie tabel
```{r}
SportGroups <- data.frame(
                Min = c(0, 2, 5),
                Max = c(2, 5, 50),
                Classificatie = c("<2", "2-5", ">5")
                 )
```

Uitlezen data: maken een summary table voor tabellen TestQ, wegwerken van NA's
```{r}
data <- read_csv('../data/npe-1920-wiskundige-geletterdheid.csv')
allTestData  <-  na.omit(subset(data, select = c(2,76,96:110))) %>%
  mutate(TestLevel1 = TestQ01 + TestQ02 + TestQ03 + TestQ04 + TestQ05) %>%
  mutate(TestLevel2 = TestQ06 + TestQ07 + TestQ08 + TestQ09 + TestQ10) %>%
  mutate(TestLevel3 = TestQ11 + TestQ12 + TestQ13 + TestQ14 + TestQ15) %>%
  mutate(TestTotal = TestLevel1 + TestLevel2 + TestLevel3)
workData <- transform(allTestData, UrenSportGroup=SportGroups$Classificatie[findInterval(SportHours
,SportGroups$Min)])
glimpse(workData)
```


## Regressie-analyse `Avg van wiskundige testen` vs `SportHours`
Is er een verband tussen de aantal uren sport gedurende de week (`SportHours`) en algemene wiskundige test (`TestTotal`)

### Visualisatie van de dataset
De onafhankelijke variabele (`UrenSportGroup`) wordt afgebeeld op de X-as, de afhankelijke (`Avg van wiskundige testen`) op de Y-as:

```{r}
par(mfrow=c(3,1))
ggplot(workData, aes(x = factor(UrenSportGroup), y = TestLevel1)) + 
  stat_summary(fun = "mean", geom = "bar")
ggplot(workData, aes(x = factor(UrenSportGroup), y = TestLevel2)) + 
  stat_summary(fun = "mean", geom = "bar")
ggplot(workData, aes(x = factor(UrenSportGroup), y = TestLevel3)) + 
  stat_summary(fun = "mean", geom = "bar")
```

```{r}
ggplot(data = workData, mapping = aes(x = SportHours, y = TestTotal, col = Gender)) +
  geom_point() +
  geom_smooth(method = "lm", formula = y ~ x)
```


### Regressie analyse

```{r}
#                                       afh                           onafh
regr_SportHours_TestTotal <- lm(workData$TestTotal ~ workData$SportHours)
regr_SportHours_TestTotal
```

### Correlatie en determinatie

```{r}
correlatieCoefficient <- cor(x = workData$SportHours, y = workData$TestTotal)
determinatieCoefficient <- correlatieCoefficient^2
correlatieCoefficient
determinatieCoefficient
```


De correlatiecoëfficiënt is hier -0.02, wat betekend dat er geen verband is tussen de twee variabelen.


## Mannelijk

```{r}
mannelijk <- workData[workData$Gender == "Mannelijk",]
regr_mannelijk <- lm(mannelijk$TestTotal ~ mannelijk$SportHours)
regr_mannelijk
correlatieCoefficient_mannen <- cor(x = mannelijk$TestTotal, y = mannelijk$SportHours)
determinatieCoefficient_mannen <- cor(x = mannelijk$TestTotal, y = mannelijk$SportHours)^2
correlatieCoefficient_mannen 
determinatieCoefficient_mannen
```

## Vrouwelijk

```{r}
vrouwelijk <- workData[workData$Gender == "Vrouwelijk",]
regr_vrouwelijk <- lm(vrouwelijk$TestTotal ~ vrouwelijk$SportHours)
regr_vrouwelijk
correlatieCoefficient_vrouwen <- cor(x = vrouwelijk$TestTotal, y = vrouwelijk$SportHours)
determinatieCoefficient_vrouwen <- cor(x = vrouwelijk$TestTotal, y = vrouwelijk$SportHours)^2
correlatieCoefficient_vrouwen 
determinatieCoefficient_vrouwen
```
De waarden komen hier net boven de 0.3 en 0.1 grens uit, echter betreft het maar een beperkt aantal punten !

