---
title: "Fysieke gezondheid en wiskundige geletterdheid"
subtitle: "Analyse alcohol consumptie en grades Math4IT"
author: "Ilya Mikhaylov"
output: html_document
---

```{r setup, include=FALSE}
knitr::opts_chunk$set(echo = TRUE)
library(tidyverse)
```

Uitlezen data en maken van een mini dataframe en verwijderen NA waarden voor regressie analyse

```{r}
data <- read_csv('../data/npe-1920-wiskundige-geletterdheid.csv')
usedData <- data.frame(AlcoholConsumptions=data$AlcoholConsumption,
                       GradesMath4IT=data$GradeMath4IT,
                       Gender=data$Gender)
usedDataWithoutNA <- na.omit(usedData)
glimpse(usedDataWithoutNA)
```



## Regressie-analyse niet opgesplitst in geslacht `AlcoholConsumption` vs `GradeMath4IT`

Is er een verband tussen aantal standaardglazen alcohol (`AlcoholConsumption`) en het examencijfer voor Math4IT (`GradeMath4IT`)

### Visualisatie van de dataset
De onafhankelijke variabele (`AlcoholConsumption`) wordt afgebeeld op de X-as, de afhankelijke (`GradeMath4IT`) op de Y-as. We tekenen ook de regressierechte:

```{r}
ggplot(data = data, mapping = aes(x = AlcoholConsumption, y = GradeMath4IT, col = Gender)) +
  geom_point() +
  geom_smooth(method = "lm", formula = y ~ x)
```

### Regressie analyse

```{r}
#                                       afh                           onafh
regr_alcoholmath <- lm(usedDataWithoutNA$GradesMath4IT ~ usedDataWithoutNA$AlcoholConsumptions)
regr_alcoholmath
```

### Correlatie en determinatie

```{r}
correlatieCoefficient <- cor(x = usedDataWithoutNA$AlcoholConsumptions, y = usedDataWithoutNA$GradesMath4IT)
determinatieCoefficient <- correlatieCoefficient^2
correlatieCoefficient
determinatieCoefficient
```

De correlatiecoëfficiënt is hier -0.047, duidend op een zeer zwak en dalend verband. Ongeveer 0.2% van de variantie in de observaties wordt verklaard door de regressierechte.

## Mannelijk

```{r}
mannelijk <- usedDataWithoutNA[usedDataWithoutNA$Gender == "Mannelijk",]
regr_mannelijk <- lm(mannelijk$GradesMath4IT ~ mannelijk$AlcoholConsumptions)
regr_mannelijk
correlatieCoefficient_mannen <- cor(x = mannelijk$GradesMath4IT, y = mannelijk$AlcoholConsumptions)
determinatieCoefficient_mannen <- cor(x = mannelijk$GradesMath4IT, y = mannelijk$AlcoholConsumptions)^2
correlatieCoefficient_mannen 
determinatieCoefficient_mannen
```
De correlatiecoëfficiënt is hier -0.053, duidend op een zeer zwak en dalend verband. Ongeveer 0.2% van de variantie in de observaties wordt verklaard door de regressierechte.


## Vrouwelijk

```{r}
vrouwelijk <- usedDataWithoutNA[usedDataWithoutNA$Gender == "Vrouwelijk",]
regr_vrouwelijk <- lm(vrouwelijk$GradesMath4IT ~ vrouwelijk$AlcoholConsumptions)
regr_vrouwelijk
correlatieCoefficient_vrouwen <- cor(x = vrouwelijk$GradesMath4IT, y = vrouwelijk$AlcoholConsumptions)
determinatieCoefficient_vrouwen <- cor(x = vrouwelijk$GradesMath4IT, y = vrouwelijk$AlcoholConsumptions)^2
correlatieCoefficient_vrouwen 
determinatieCoefficient_vrouwen
```
De correlatiecoëfficiënt is hier -0.606, duidend op een matig en dalend verband. Ongeveer 30% van de variantie in de observaties wordt verklaard door de regressierechte. Echter zijn er weinig observaties van vrouwelijk geslacht waardoor er niet duidelijk patroon te zien is. Op basis van bovenstaande dataset kunnen we niet zeggen dat de conclusie uit de analyse voor vrouwen correct is.

